臺北高等行政法院裁定
111年度交上字第192號
上  訴  人  徐苗藻                                   
            許芳瑜        
被 上訴 人  新北市政府交通事件裁決處

代  表  人  李忠台        
上列當事人間交通裁決事件，上訴人對於中華民國111年4月29日
臺灣新北地方法院110年度交字第767號行政訴訟判決，提起上訴
，本院裁定如下：
　　主  文
上訴駁回。
上訴審訴訟費用新臺幣柒佰伍拾元由上訴人負擔。
　　理  由
一、按對於交通裁決事件之判決提起上訴，非以其違背法令為理
    由，不得為之，且應於上訴理由中表明原判決所違背之法令
    及其具體內容之事由，或表明依訴訟資料可認為原判決有違
    背法令之具體事實之事由，行政訴訟法第237條之9第2項準
    用第235條第2項及第236條之1規定甚明。是對於地方法院交
    通裁決事件之判決上訴，非以其違背法令，且於上訴理由中
    表明上開事由之一者，即屬不應准許，自應認為不合法而駁
    回之。又依同法第237條之9第2項準用第236條之2第3項、第
    243條第1項規定，判決不適用法規或適用不當者，為違背法
    令；而判決有第243條第2項所列各款情形之一者，為當然違
    背法令。是當事人對於地方法院交通裁決事件之判決上訴，
    如依行政訴訟法第237條之9第2項準用第236條之2第3項、第
    243條第1項規定，以判決有不適用法規或適用不當為理由時
　　，其上訴狀或理由書應表明原判決所違背之法令及其具體內
    容；若係成文法以外之法則，應揭示該法則之旨趣，倘為司
    法院解釋，則為揭示該解釋之字號或其內容。如以行政訴訟
    法第237條之9第2項準用第236條之2第3項、第243條第2項所
    列各款情形為理由時，其上訴狀或理由書，應揭示合於該條
    項各款之事實。上訴狀或理由書如未依此項方法表明者，即
    難認為已對交通裁決事件之判決之違背法令有具體之指摘，
    其上訴自難認為合法。
二、上訴人徐苗藻於民國110年2月6日23時18分許，駕駛上訴人
    許芳瑜所有之車牌號碼00-0000號自用小客車（下稱系爭汽
    車），行經新北市淡水區淡金路162號前（往三芝區方向）
    約25公尺至32公尺處時，經新北市政府警察局淡水分局(下
    稱舉發機關)交通分隊警員於新北市淡水區淡金路162號前，
    以非固定式照相式雷達測速儀測得其時速為124公里(測距：
    約25-35公尺)而予以拍照採證（速限為時速60公里，且於違
    規地點前方約141.4公尺至148.4公尺處，設有明顯之測速取
    締標誌「警52」），因當場不能攔截製單舉發，嗣經舉發機
    關依據測速採證照片，以其有「速限60公里，經測時速為12
　　4公里，超速64公里（逾60公里至80公里以內）、駕駛人行
    車速度超過規定之最高時速60公里以上（處車主）」之違規
    事實，乃於110年3月2日製單逕行舉發。徐苗藻於110年3月7
    日透過「交通違規申訴」系統陳述不服舉發，許芳瑜亦填具
    違規移轉駕駛人申請書辦理歸責實際駕駛人為徐苗藻事宜。
    嗣被上訴人因認徐苗藻駕駛系爭汽車有「行車速度，超過規
    定之最高時速逾60公里至80公里以內」之違規行為，乃依道
    路交通管理處罰條例(下稱道交處罰條例)第43條第1項第2款
　　、第24條（第1項第3款）、第63條第1項（第3款）、第85條
    第1項及違反道路交通管理事件統一裁罰基準表（下稱裁罰
    基準表）等規定，以110年10月25日新北裁催字第48-CT2739
　　460號違反道路交通管理事件裁決書，裁處徐苗藻罰鍰新臺
    幣（下同）8,000元、記違規點數3點，並應參加道路交通安
    全講習；認許芳瑜所有之系爭汽車經駕駛有「行車速度超過
    規定之最高時速60公里以上（處車主）」之違規事實，乃依
    行為時道交處罰條例第43條第4項（前段）及裁罰基準表等
    規定，以111年2月21日新北裁催字第48-CT273946A號違反道
    路交通管理事件裁決書（與上開裁決書，下合稱原處分），
    裁處許芳瑜吊扣汽車牌照3個月。上訴人不服原處分，提起
    行政訴訟，經臺灣新北地方法院（下稱原審）以111年4月29
    日110年度交字第767號行政訴訟判決（下稱原判決）駁回其
    訴。上訴人猶不服，遂提起本件上訴。
三、上訴人對原判決提起上訴，上訴理由略以：測速告示牌高度
    不符合規定，員警所提出之採證相片並未實際測量測速告示
    牌高度，因此如何證明測速告示牌高度係準確無誤。上訴人
    事後回到現場測量，高度明顯不符合規定，原審卻只相信員
    警舉證，不相信一般百姓實際拍攝之證據。又測速地點路段
    不符合公告範圍，係非法取締測速。縱相關法規未強制規定
    移動式測速取締地點應事先公布，惟亦非表示得不公布。關
    於移動式測速照相取締之準則，乃法規未臻完善之漏洞；惟
    目前各縣市交通大隊之共識皆以資訊公布透明為主軸，此不
    應因管轄縣市不同而有所差異等語。
四、查原判決業已論明：㈠本件違規時間（110年2月6日），於「
    新北市淡水區淡金路162號前」並未經公告係設置「固定式
    及移動式移動式科學儀器執法地點」，然本件係就「行車速
    度超過規定之最高速限」而以科學儀器取得證據資料證明其
    行為違規，則依道交處罰條例第7條之2第2項但書第9款規定
    ，該科學儀器（照相式雷達測速儀）自不以「固定式且定期
    於網站公布其設置地點」為法定合法舉發要件。㈡本件「
　　警52」標誌之設置高度，約與小客車之車高相同，而依汽車
    車籍查詢所載，系爭汽車之車高為143公分，則其設置高度
    （應自車道地面起算）應未低於道路交通標誌標線號誌設置
    規則第18條第2項所指「豎立式標誌設置之高度，以標誌牌
    下緣距離路面邊緣或邊溝之頂點1公尺20公分至2公尺10公分
　　」之原則，而上訴人固提出設置「警52」標誌及測量高度之
    照片而指稱「警52」標誌之高度僅80-100公分，但將上訴人
    所提出設置「警52」標誌之照片與警方提供設置「警52」標
    誌之照片（顯示時間為110年2月6日22時11分）兩相比較，
    後者之高度顯然高於前者甚多（逾40公分以上），又「警52
　　」標誌之設置高度亦應由車道起算而非自中央分隔島之地面
    起算，然由上訴人提出之該測量高度之照片以觀，其係自中
    央分隔島之地面起算，此一測量方式亦屬有誤，則上訴人執
    該與違規行為時不同之「警52」設置照片及錯誤之測量方式
    而為之指摘，當無可採等語。經核上訴意旨所執前詞，僅係
    就原審所不採之事由再為爭執，或執其個人主觀歧異之法律
    見解，就原審所為論斷或駁斥其主張之理由續予爭執，難認
    對原判決之如何違背法令已有具體之指摘。依首開規定及說
    明，應認其上訴為不合法。
五、末按，交通裁決事件之上訴，行政法院為訴訟費用之裁判時
    ，應確定其費用額，此觀行政訴訟法第237條之9第2項準用
    第237條之8第1項規定即明。本件上訴人對於交通裁決事件
    之上訴，既經駁回，則上訴審訴訟費用750元（上訴裁判費
    ）自應由上訴人負擔，爰併予確定如主文第2項所示。
六、據上論結，本件上訴為不合法。依行政訴訟法第237條之9第
    2項、第236條之2第3項、第249條第1項前段、第237條之8第
    1項、第104條、民事訴訟法第95條、第78條，裁定如主文。
中　　華　　民　　國　　111　 年　　9 　  月　　30 　 日
                    臺北高等行政法院第四庭
                              審判長法  官　蘇嫊娟 
                                    法  官　陳雪玉 
                                    法  官　魏式瑜
上為正本係照原本作成。
不得抗告。
中　　華　　民　　國　　111　 年　　9 　  月　　30 　 日
                                    書記官  林俞文